Archives communales de Marsolan
Archives départementales du Gers
Archives communales de Marsolan
1606-2005
ESUPPL 10514 - 10750, 10880 - 10885, 10887 - 10888, 10917 - 10918
Commune de Marsolan
La commune de Marsolan est née de la fusion de trois paroisses: Marsolan dont elle tient le nom, Saint-Georges et Tressens.
Durant l'Ancien Régime, Marsolan dépendait du marquisat de Fimarcon. Elle était le siège d'un archiprêtre, faisait partie de la sénéchaussée de Gascogne et relevait de l'élection de Lomagne.
À la Révolution, Marsolan dépendait du district de Lectoure. La commune est ensuite placée dans les canton et arrondissement de Lectoure, puis elle est rattachée à l'arrondissement de Condom après la réforme de 1926 qui supprime l'arrondissement de Lectoure.
Elle fait aujourd'hui partie de la communauté de commune de la Lomagne gersoise (CCLG).
L'église Notre-Dame-du-Rosaire de Marsolan est de style roman; elle a été reconstruite au XVIe siècle et en partie remanié au XIXe siècle. Le site est inscrit par un arrêté du 9 mars 1943. Plusieurs de ses objets sont inscrits à la liste des objets mobiliers par deux arrêtés de 1981 et 1983. Les églises de Saint-Georges et Tressens sont passées dans le domaine privé. La chapelle de Tressens dédiée à Sainte-Quitterie a été vendue comme bien national. Elle cesse d'être affectée au culte en 1978. Tout comme l'église paroissiale de Marsolan, le site comprenant la chapelle et le cimetière bénéficie d'une protection selon le même arrêté de 1943.
Un unique dépôt a été effectué en 2021 aux Archives départementales du Gers suite à l'inspection de la commune en 2020.
Dépôt du 24 septembre 2021 (entrée n° 2021-098).
Le fonds déposé comprend, pour la période antérieure à la Révolution, un registre des jurades (1606-1626), un registre des délibérations consulaires (1640-1658) ainsi que des livres de charges et décharges (1630-1697). Les registres de baptêmes, mariages et sépultures des paroisses de Marsolan (1644-1792), de Saint-Georges (1633-1792) et de Tressens (1724-1792) ont été conservés.
Pour la période moderne, le fonds est composé des registres des délibérations du conseil municipal (1790-1969) et du bureau de bienfaisance, devenu par la suite bureau d'action sociale puis centre communal d'action sociale (1830-1949; 1979-2005). Les registres d'état-civil recouvrent la période de 1793 à 1909 tandis que les tables décennales recouvrent celle de 1793 à 1902.
À noter que les documents relatifs au cadastre napoléonien tels que les plans, les états de section et les matrices sont absents. Par contre, les matrices des contributions directes sont bien présentes dans le fonds.
Enfin, de nombreux documents relatifs à la Seconde Guerre mondiale, portant en particulier sur le ravitaillement et les réquisitions, constituent un ensemble documentaire assez riche.
Le fonds est ouvert et s'accroît par dépôt de la commune.
Le classement suit l'arrêté interministériel du 31 décembre 1926 portant règlement des archives des communes. La cotation des archives déposées des communes de moins de 2000 habitants se fait en continu dans la série ESUPPL.
La communicabilité des archives communales est soumise aux délais fixés par la loi du 15 juillet 2008 modifiant le code du patrimoine (article L 213-2, legifrance.gouv.fr/codes/id/LEGISCTA000006159942). Cependant, même pour les documents communicables en application de la loi, le mauvais état matériel des documents ne permet pas d'assurer leur consultation en salle de lecture.
I. Ancien Régime
série C: archives des administrations provinciales (intendance, subdélégations, élections, collecte)
sous-série 9 B: justice locale et seigneuriale de la sénéchaussée de Gascogne
série G: archives du clergé séculier (visites pastorales, procès-verbaux de visite et de vérification des réparations des églises du diocèse, archives des paroisses, fabrique d'église et cures)
séries E et I: archives des communautés d'habitants aux XVIe-XVIIIe siècles (chartes de coutumes, hommages, délibérations consulaires, documents financiers, livres terrier, compoix et cadastres, registres paroissiaux); archives de familles
sous-série 5 E: registres paroissiaux (fonds des sénéchaussées).
II. Période révolutionnaire
série L: justice, municipalités de canton, comités de surveillance, sociétés populaires
série Q: vente des biens nationaux. Yves Coustau, Dépouillement des procès-verbaux d'adjudication des biens nationaux de 1re origine et 2e origine, 1962, 2 volumes.
III. Période contemporaine
1. Série E
sous-série 5 E: registres d'état civil, tables décennales (fonds du greffe du tribunal de grande instance d'Auch).
2. Série M
sous-série 1 M: regroupement de communes, délimitation du territoire
sous-série 3 M: conseils municipaux, documents électoraux
sous-série 6 M: recensement de population, statistiques démographiques, naturalisations, état civil, agriculture.
3. Série O
sous-série 1 O: affaires communales, administration générale des communes, bâtiments et biens communaux, syndicats intercommunaux
sous-série 2 O: administration générale de la commune, travaux de construction et d'entretien sur les bâtiments communaux et les équipements collectifs, acquisition et aliénation des biens communaux, comptabilité communale, assistance et prévoyance
sous-série 3 O: voirie communale, chemins vicinaux
sous-série 4 O: dons et legs.
4. Série P
sous-série 3 P: délimitation cadastrale, documentation cadastrale
sous-série 6 P: postes.
5. Autres séries modernes
sous-série 2 R: monuments aux morts
série S: travaux publics (routes, chemins de fer, moulins, usines hydrauliques, électrification, mines, carrières, tourbières)
série T: ouvertures et fermetures d'école, affaires scolaires, dossiers d'instituteurs et institutrices, monographies scolaires, dossiers de classement au titre des monuments historiques
série V: conseils de fabrique, églises
série X: bureaux de bienfaisance.
6. Archives contemporaires (postérieures à 1940)
992 W, 1319 W: administration communale
1277 W: fermetures d'écoles.
IV. Archives notariales
sous-série 3 E: les archives des études notariales contiennent les éléments de l'histoire locale et des informations sur la vie des habitants; on retrouve parfois dans les archives notariales des délibérations consulaires.
V. Archives privées, fonds entrés par voie extraordinaire
sous-série 1 J: pièces isolées et petits fonds
sous-série 14 J: papiers de Sylvain Daugé, prêtre et érudit local, notes sur des familles et des communes du Gers
sous-série 83 J: fonds de Macarez-Mainfroy, albums de cartes postales et photographies des communes du Gers
sous-série 88 J: fonds de Jean-Henri Ducos, dossiers documentaires sur les châteaux et maison-fortes du Gers
sous-série 101 J: fonds de Paul Mesplé, conservateur du musée des Augustins de Toulouse, albums de photographies des communes du Gers.
VI. Documents figurés
sous-série 1 Fi: cartes et plans
sous-série 2 Fi: dessins, gravures, estampes, lithographies, tirages photographiques
sous-série 6 Fi: cartes postales.
VII. Documentation
séries DAN et DAR: dossiers archéologiques et antiques
série CDOC: dossiers documentaires
série JX: presse locale
série PER: bulletins municipaux et paroissiaux
bibliothèque historique et administrative.
Centre généalogique du Gers, Les mariages célébrés à Marsolan de 1793 à 1895, d'après les registres de l'état civil, Archives municipales, Auch: Centre généalogique du Gers, 1995.
Élie Ducassé, « Dénombrement des biens du marquisat de Fimarcon en 1533 », Bulletin de la Société archéologique, historique, littéraire et scientifique du Gers, Auch: Imprimerie Th. Bouquet, 1er trimestre 1998, p. 30-52.
Georges Courtès (dir.), Communes du département du Gers, vol. II: arrondissement de Condom, Auch: Société archéologique et historique du Gers, 2004, p. 196-198.
Pierre Féral, Développement de la classe bourgeoise à Marsolan au XVIIIe siècle, 1949.
Sylvain Daugé, Inventaire des chrismes du département du Gers (première série), Auch: Imprimerie de Cocharaux (Auch), 1916 [Notice du catalogue: http://catalogue.bnf.fr/ark:/12148/cb34090862j].
Architerre, sources fiscales d'Ancien Régime (modelespace.univ-tlse2.fr).
Marsolan (Gers, France)
- Archives anciennes (antérieures à 1790)
  - Administration communale
    - Registre des délibérations des jurades., 1606-1626; ESUPPL 10514; Commune de Marsolan
      délibération; Marsolan (Gers, France); administration communale
    - Registre des délibérations consulaires., 1640 (15 juillet)-1658 (12 mai); ESUPPL 10515; Commune de Marsolan
  - Finances, impôts et comptabilité
    - Cadastre: livres de charges et décharges., 1630-1697; ESUPPL 10516 - 10518; Commune de Marsolan
      livre foncier; Marsolan (Gers, France); cadastre
      - 1630-1676., ESUPPL 10516; Commune de Marsolan
      - 1658-1674., ESUPPL 10517; Commune de Marsolan
      - 1680-1697., ESUPPL 10518; Commune de Marsolan
  - Cultes. Instruction publique. Assistance publique
    - Paroisse de Marsolan., 1606-1789; ESUPPL 10519 - 10531, 10918; Commune de Marsolan
      registre paroissial; Marsolan (Gers, France); Marsolan (Gers, France; paroisse); naissance; mariage; décès
      - Registre des baptêmes., 1606-1624; ESUPPL 10519; Commune de Marsolan
        Lacunes des années 1612-1614 et 1618-1619.
        registre paroissial; Marsolan (Gers, France); Marsolan (Gers, France; paroisse); naissance
      - Registre des baptêmes et sépultures., 1644-1649; ESUPPL 10520; Commune de Marsolan
        Lacune partielle de l'année 1646.
        registre paroissial; Marsolan (Gers, France); Marsolan (Gers, France; paroisse); naissance; décès
      - Registres des baptêmes, mariages et sépultures., 1650-1789; ESUPPL 10521 - 10531
        - Baptêmes (1650-1658), mariages et sépultures (1651-1657)., ESUPPL 10521
        - 1657-1671., ESUPPL 10522
        - 1673-1676., ESUPPL 10523
        - 1677-1679., ESUPPL 10524
        - 1680-1689., ESUPPL 10525
        - 1690-1698., ESUPPL 10526
        - 1699-1709., ESUPPL 10527
        - 1710-1739., ESUPPL 10528
        - 1740-1760 (3 juin)., ESUPPL 10529
        - Baptêmes et mariages (1760-1768), sépultures (1760-1779)., 1760 (7 juillet)-1779; ESUPPL 10530
        - Baptêmes et mariages (1770-1789), sépultures (1780-1789)., ESUPPL 10531
          Table des baptêmes en fin de registre.
          registre paroissial; table; Marsolan (Gers, France); Marsolan (Gers, France; paroisse); naissance; mariage; décès
      - Registre des droits de sépultures dans l'église paroissiale., 1685-1708; ESUPPL 10918; Commune de Marsolan
        Marsolan (Gers, France); décès; édifice cultuel
    - Paroisse de Saint-Georges., 1633-1789; ESUPPL 10532 - 10535; Commune de Marsolan
      registre paroissial; Marsolan (Gers, France); Saint-Georges (Marsolan, Gers, France; paroisse); naissance; mariage; décès
      - Registre des baptêmes (1633-1653) et mariages (1633-1652)., ESUPPL 10532; Commune de Marsolan
        registre paroissial; Marsolan (Gers, France); Saint-Georges (Marsolan, Gers, France; paroisse); naissance; mariage
      - Registres des baptêmes, mariages et sépultures., 1652-1789; ESUPPL 10533 - 10535; Commune de Marsolan
        registre paroissial; Marsolan (Gers, France); naissance; mariage; décès
        - 1652-1724., ESUPPL 10533
        - 1735-1769., ESUPPL 10534
        - 1770-1789., ESUPPL 10535
          registre paroissial; table; Marsolan (Gers, France); Saint-Georges (Marsolan, Gers, France; paroisse); naissance; mariage
    - Paroisse de Tressens: registres des baptêmes, mariages et sépultures., 1724-1789; ESUPPL 10536 - 10537; Commune de Marsolan
      registre paroissial; Marsolan (Gers, France); Tressens (Marsolan, Gers, France; paroisse); naissance; mariage; décès
      - 1724-1769., ESUPPL 10536; Commune de Marsolan
        registre paroissial; Marsolan (Gers, France); Tressens (Marsolan, Gers, France; paroisse); naissance; mariage
      - 1770-1789., ESUPPL 10537; Commune de Marsolan
        registre paroissial; table; Marsolan (Gers, France); Tressens (Marsolan, Gers, France; paroisse); naissance; mariage
- Archives modernes (postérieures à 1789)
  - Administration générale de la commune
    - Conseil municipal
      - Registres des délibérations., 1790-1969; ESUPPL 10538 - 10547; Commune de Marsolan
        délibération; registre; Marsolan (Gers, France); administration communale; conseil municipal
        - 1790-1793 (7 avril), 1818-1838 (11 mai)., ESUPPL 10538
        - 1793 (13 mai)-an IV (3 brumaire)., ESUPPL 10545
        - an IV (15 brumaire)-an XII (20 nivôse)., ESUPPL 10546
        - an XII (14 pluviôse)-1817 (21 octobre)., ESUPPL 10547
        - 1838 (11 mai)-1851 (14 septembre)., ESUPPL 10539
        - 1852 (8 mai)-1866 (18 février)., ESUPPL 10540
        - 1866 (13 mai)-1882 (14 mai)., ESUPPL 10541
        - 1882 (14 mai)-1904 (28 février)., ESUPPL 10542
        - 1904 (15 mai)-1937 (26 décembre)., ESUPPL 10543
        - 1937 (26 décembre)-1969 (25 mai)., ESUPPL 10544
    - Actes de l'administration municipale
      - Collection d'arrêtés du maire., 1850-1932; ESUPPL 10548; Commune de Marsolan
        arrêté du maire; Marsolan (Gers, France); administration communale
      - Registre de correspondance., 1855-1881; ESUPPL 10549; Commune de Marsolan
        registre du courrier; Marsolan (Gers, France); administration communale
      - Correspondance reçue et envoyée., 1810-1946; ESUPPL 10550 - 10551; Commune de Marsolan
        Marsolan (Gers, France); administration communale
        - 1810-1866., ESUPPL 10550
        - 1915-1946., ESUPPL 10551
    - Administration de la commune
      - Collection d'actes notariés concernant la commune., 1857-1992; ESUPPL 10552; Commune de Marsolan
        minute notariale; Marsolan (Gers, France); administration communale; propriété publique
      - Inventaire du mobilier et des archives: procès-verbaux de récolement., 1865-1876; ESUPPL 10553; Commune de Marsolan
        inventaire; Marsolan (Gers, France); patrimoine écrit
    - Contentieux
      - Assurances contre l'incendie, la grêle et pour les cloches: contrats et avenants, factures, prospectus et catalogue des tarifs, correspondance., 1825-1920; ESUPPL 10554; Commune de Marsolan
        contrat; Marsolan (Gers, France); compagnie d'assurances; sinistre; intempéries
  - État civil
    - Paroisse de Marsolan: cahier de relevés et commentaires concernant les baptêmes, mariages et sépultures entre 1606 et 1790., [XXe siècle]; ESUPPL 10555; Commune de Marsolan
      Marsolan (Gers, France); naissance; mariage; décès
    - Paroisses de Marsolan, Saint-Georges et Tressens, baptêmes, mariages et sépultures (1790-1792) et commune de Marsolan, naissances, mariages et décès (1793-1794): registre., 1790-1794; ESUPPL 10556; Commune de Marsolan
      registre paroissial; répertoire civil; Marsolan (Gers, France); Tressens (Marsolan, Gers, France; paroisse); Saint-Georges (Marsolan, Gers, France; paroisse); Marsolan (Gers, France; paroisse); naissance; mariage; décès
    - Registre des naissances (22 septembre 1794-15 septembre 1795) et des décès (1er octobre 1794-6 septembre 1799)., 1794-1799; ESUPPL 10557; Commune de Marsolan
      Table décennale des décès (1790-1799) en fin de registre.
      répertoire civil; table; Marsolan (Gers, France); naissance; décès
    - Registres des naissances., 1795-1909; ESUPPL 10558 - 10564; Commune de Marsolan
      répertoire civil; Marsolan (Gers, France); naissance
      - 1795 (23 octobre)-1799 (7 septembre)., ESUPPL 10558; Commune de Marsolan
        Table décennale (1790-1799) en fin de registre. Les actes de baptêmes reçus par les curés des paroisses de Marsolan, Tressens et Saint-Georges des années 1790-1792 ont été recopiés en début de registre.
        répertoire civil; table; Marsolan (Gers, France); naissance
      - 1799 (19 octobre)-1819., ESUPPL 10559; Commune de Marsolan
        Tables décennales (1800-1809, 1810-1819) en milieu et fin de registre.
      - 1820-1829., ESUPPL 10560; Commune de Marsolan
        Table décennale en fin de registre.
      - 1830-1850., ESUPPL 10561; Commune de Marsolan
      - 1857-1879., ESUPPL 10562; Commune de Marsolan
      - 1880-1899., ESUPPL 10563; Commune de Marsolan
      - 1900-1909., ESUPPL 10564; Commune de Marsolan
    - Registres des mariages., 1793-1909; ESUPPL 10565 - 10572; Commune de Marsolan
      répertoire civil; Marsolan (Gers, France); mariage
      - 1793 (5 février)-1794 (9 septembre)., ESUPPL 10565; Commune de Marsolan
      - 1794 (7 novembre)-1799 (16 juillet)., ESUPPL 10566; Commune de Marsolan
      - 1799 (2 octobre)-1829., ESUPPL 10567; Commune de Marsolan
        Tables (1790-1829) en fin de registre.
        répertoire civil; table; Marsolan (Gers, France); mariage
      - 1830-1850., ESUPPL 10568; Commune de Marsolan
      - 1851-1856., ESUPPL 10569; Commune de Marsolan
      - 1857-1879., ESUPPL 10570; Commune de Marsolan
      - 1880-1899., ESUPPL 10571; Commune de Marsolan
      - 1900-1909., ESUPPL 10572; Commune de Marsolan
    - Registres des décès., 1799-1909; ESUPPL 10573 - 10579; Commune de Marsolan
      répertoire civil; Marsolan (Gers, France); décès
      - 1799-1809., 1799 (26 octobre)-1809; ESUPPL 10573; Commune de Marsolan
        Table décennale (1800-1809) en fin de registre.
        répertoire civil; table; Marsolan (Gers, France); décès
      - 1810-1819., ESUPPL 10574; Commune de Marsolan
      - 1820-1829., ESUPPL 10575; Commune de Marsolan
      - 1830-1850., ESUPPL 10576; Commune de Marsolan
      - 1857-1879., ESUPPL 10577; Commune de Marsolan
      - 1880-1899., ESUPPL 10578; Commune de Marsolan
      - 1900-1909., ESUPPL 10579; Commune de Marsolan
    - Tables décennales des naissances, mariages et décès., 1793-1902; ESUPPL 10580 - 10581; Commune de Marsolan
      table; Marsolan (Gers, France); naissance; mariage; décès
      - 1793-1852., ESUPPL 10580; Commune de Marsolan
      - 1853-1902., ESUPPL 10581; Commune de Marsolan
    - Tenue des registres, rédaction des actes d'état-civil et célébration des mariages: instructions et circulaires, cahier servant à la transcription de circulaires du Garde des Sceaux, relevés des actes de naissances et de décès, extraits des registres des délibérations du conseil municipal, correspondance (an XIII-1929). Publications de mariage: bulletins (1934-1959)., 1804-1959; ESUPPL 10582; Commune de Marsolan
      Marsolan (Gers, France); état civil
  - Population. Économie sociale. Statistique
    - Population
      - Liste des habitants avec indication du lieu de vie, de la profession, de la taille et de l'âge., [début XIXe siècle]; ESUPPL 10583; Commune de Marsolan
        liste nominative; Marsolan (Gers, France); recensement de population
      - Recensement quinquennal: listes nominatives., 1826-1931; ESUPPL 10584; Commune de Marsolan
        Lacune du recensement de 1831.
      - Mouvement de la population: listes., 1854-1895; ESUPPL 10585; Commune de Marsolan
        statistique; Marsolan (Gers, France); population
      - Dénombrement des naissances, mariages et décès: tableaux., 1898-1906; ESUPPL 10586; Commune de Marsolan
    - Agriculture
      - Situation des récoltes: questionnaires sur la production, états des récoltes en grains, registres des déclarations des superficies ensemencées en blé, des surfaces de terres labourables et quantités récoltées, registres des cultures (1814-1825, 1934-1948). Déclaration agricole: bulletins nominatifs de déclaration (1941-1945)., 1814-1945; ESUPPL 10587; Commune de Marsolan
        statistique; Marsolan (Gers, France); production agricole; céréale
      - Statistiques agricoles. - Statistiques annuelles et décennales: questionnaires, bulletins, notices (1882-1950). Recensement agricole de 1929: instruction, questionnaires, correspondance (1929-1930)., ESUPPL 10588; Commune de Marsolan
        statistique; Marsolan (Gers, France); production agricole
      - Sociétés et syndicats agricoles et caisses d'assurances. - Société marsolanaise industrielle et agricole, adoption de statuts supplémentaires: délibération du conseil d'administration (1866); Syndicat pour combattre le phylloxéra: procès-verbal concernant la formation du bureau (1882); Syndicat d'élevage pour l'amélioration de la race bovine garonnaise: statuts, procès-verbal de l'assemblée générale constitutive et de la première réunion du conseil, règlement intérieur (1920); Syndicat communal de défense agricole: statuts et correspondance (1933); Caisse locale d'assurance mutuelle agricole contre les accidents: statuts, liste nominative des administrateurs (1936); Syndicat de la race gasconne: registre à souche des cotisations (1955-1958)., 1920-1958; ESUPPL 10589; Commune de Marsolan
        statut; Marsolan (Gers, France); élevage; viticulture; maladie des végétaux; accident du travail; assurance sociale; organisation professionnelle; syndicat professionnel
      - Bestiaux: états des chevaux et des bestiaux., 1825-1836; ESUPPL 10590; Commune de Marsolan
        Marsolan (Gers, France); élevage; bétail
      - Cultures et plantations. - Pertes occasionnées par le phylloxéra et la gelée: état des pertes., [1880]; ESUPPL 10591; Commune de Marsolan
        Marsolan (Gers, France); production agricole; maladie des végétaux; intempéries; calamité agricole
      - Calamités agricoles: instructions, registre des déclarations des pertes des victimes (1936-1938), états annuels des sinistres (1918-1942), correspondance., 1819-1942; ESUPPL 10592; Commune de Marsolan
        Marsolan (Gers, France); production agricole; intempéries; calamité agricole
    - Subsistances
      - Prix du blé, de la farine et du pain: barèmes, avis et déclarations, circulaire, correspondance., 1828-1929; ESUPPL 10593; Commune de Marsolan
        Marsolan (Gers, France); production agricole; céréale; prix
      - Pain à prix réduit: bons de pain à prix réduit, circulaires et instructions, arrêté préfectoral, bons à valoir sur récolte, état récapitulatif des sommes dues aux boulangers fournissant du pain, correspondance., 1920-1921; ESUPPL 10594; Commune de Marsolan
        Marsolan (Gers, France); production agricole; céréale; prix; boulangerie
    - Travail
      - Registre de délivrance des livrets ouvriers., 1856-1887; ESUPPL 10595; Commune de Marsolan
        registre; Marsolan (Gers, France); ouvrier
  - Contributions. Administrations financières
    - Impôts directs
      - Cadastre., 1808-1880; ESUPPL 10596 - 10599; Commune de Marsolan
        Marsolan (Gers, France); cadastre
        - Arpentage: procès-verbal d'expertise, correspondance., 1808-1857; ESUPPL 10596
        - Délimitation de la commune: procès-verbal., 1826; ESUPPL 10597
          Marsolan (Gers, France); cadastre; limite territoriale
        - Hameau de Cavec-Blanc: extrait du plan cadastral, section A., 1877; ESUPPL 10598
          plan; Marsolan (Gers, France); Cavec-Blanc (Marsolan, Gers, France); cadastre
        - Inscription des mutations sur les matrices: correspondance (1837). Contenance des terres plantées en vignes dans la commune: état et correspondance (1880)., 1837-1880; ESUPPL 10599
          Marsolan (Gers, France); cadastre; viticulture
      - Contributions directes., 1803-1951; ESUPPL 10600 - 10607; Commune de Marsolan
        Marsolan (Gers, France); fiscalité; impôts locaux
        - Contribution foncière, contribution des portes et fenêtres et contribution personnelle et mobilière: matrices générales., 1822-1926; ESUPPL 10600 - 10601
          - 1822., ESUPPL 10600
          - 1862, 1866, 1878, 1904-1907, 1912-1916, 1922-1926., ESUPPL 10601
        - Contribution foncière des propriétés bâties et non-bâties, contribution personnelle et mobilière, taxe sur les chevaux, mules et mulets et taxe sur les chiens: copies des matrices générales., 1931-1935, 1942-1951; ESUPPL 10602
          Marsolan (Gers, France); fiscalité; impôts locaux; taxe foncière